【裁判字號】    95,交聲,1115
【裁判日期】    951229
【裁判案由】    違反道路交通管理處罰條例聲明異議
【裁判全文】
臺灣臺北地方法院交通事件裁定        95年度交聲字第1115號
原處分機關  臺北市交通事件裁決所
異  議  人
即受處分人  甲○○
上列異議人因違反道路交通管理處罰條例案件，對於台北市交通
事件裁決所中華民國95年11月7日所為之處分（原處分案號：北
市裁二字第裁22-I00000000號），聲明異議，本院裁定如下：
  主  文
異議駁回。
  理  由
一、按汽車已領有號牌而未懸掛或不依指定位置懸掛者，處汽車
    所有人新台幣（下同）3600元以上1萬800元以下罰鍰，並吊
    銷牌照，道路交通管理處罰條例第12條第1項第7款及第2項
    定有明文。次按汽車號牌每車兩面，應正面懸掛於車輛前後
    端之明顯適當位置，此為道路交通安全規則第11條第1項第1
    款所明定。又當場舉發違反道路交通管理事件，應填製舉發
    違反道路交通管理事件通知單（下稱舉發通知單），被查獲
    之駕駛人或行為人於通知單填記後拒絕簽章者，並記明其事
    由，視為已收受，道路交通管理處罰條例第16條第1項第4款
    及違反道路交通管理事件統一裁罰基準及處理細則第11條第
    1項第1款亦分別定有明文。
二、次按行政罰法業於94年2月5日制訂公布，並自95年2月5日起
    施行，該法第5條規定：「行為後法律或自治條例有變更者
    ，適用行政機關最初裁處時之法律或自治條例。但裁處前之
    法律或自治條例有利於受處罰者，適用於最有利於受處罰者
    之規定」，係採從新從輕原則。又異議人即受處分人甲○○
    行為後，違反道路交通管理事件統一裁罰基準表亦於95年6
    月30日修正發布，並於95年7月1日起施行，其中關於違反道
    路交通管理處罰條例第12條第1項第7款規定之部分，其逾越
    應到案期限60日以上未到案聽候裁決，依修正前違反道路交
    通管理事件統一裁罰基準表之規定應裁罰自用汽車駕駛人「
    8700元」，而依修正後之裁罰基準表則提高為「1萬800元」
    ，經比較修正前後規定之結果，以修正前違反道路交通管理
    事件統一裁罰基準表之規定，較有利於異議人，自應適用修
    正前之規定。
三、本件異議人於民國95年1月8日15時40分許，駕駛車號8952-E
    M號自用小客車，行經彰化縣秀水鄉○○路與復新路口時，
    經彰化縣警察局鹿港分局秀水分駐所員警乙○○以異議人有
    「未懸掛車牌（前車牌）」之違規事實，依違反道路交通管
    理處罰條例第12條第1項第7款之規定製單舉發，並載明應到
    案日期為95年1月23日前，惟異議人拒絕簽收，員警乃於舉
    發通知單上記明異議人拒簽之事由。嗣異議人迄至95年10月
    3日始向原處分機關提出申訴，經原處分機關函請舉發單位
    調查結果，仍認異議人有前揭違規行為，乃依道路交通管理
    處罰條例第12條第1項第7款、第2項、違反道路交通管理事
    件統一裁罰基準及處理細則之規定，裁處異議人罰鍰8700元
    ，並吊銷牌照等情，有彰化縣警察局舉發通知單（彰警交字
    第I0 0000000號）、原處分機關違反道路交通管理事件裁決
    書（北市裁二字第裁22-I00000000號）暨回執、陳述書及彰
    化縣警察局鹿港分局95年10月26日鹿警分五字第0950021615
    號函各乙份附卷可稽。
四、異議意旨略以：我確實沒有懸掛車牌上路，因懸掛車牌的鐵
    片斷了，致車牌無法裝上去，我可以接受3600元的罰鍰，但
    原處分機關裁處8700元罰鍰，實在太重了云云。經查，異議
    人駕駛未懸掛前車牌之上開自用小客車為警攔停之違規事實
    ，業據證人即舉發員警乙○○於本院調查時證稱：當時看到
    異議人的前車牌未懸掛，就將他攔停，請他出示行照、駕照
    ，並與異議人說明未懸掛車牌須依規定舉發，異議人有說他
    的車子裝防撞桿，且提到螺絲損壞很久了，我想他開遠途的
    車，有規避測速照相的嫌疑，故意未懸掛前車牌，就依規定
    舉發，異議人拒絕簽收舉發通知單，只拿走行照、駕照，人
    就走了等語（見本院卷第18頁背面），而證人乙○○乃為原
    處分機關所認定異議人有前開違規行為之原證人，其並到庭
    在本院法官面前以言詞供述異議人有前開違規事實，本院已
    得異議人確有上開違規行為之心證，且於本件卷存證據資料
    內並無任何積極證據足以證明證人上開供述係屬虛偽，亦無
    有足以令人顯信證人乙○○之供述為不可採之證據存在，本
    院自不得僅以證人乙○○為本件舉發異議人之員警而全盤抹
    煞其所具有之原證人資格，且交通警察製單舉發違反道路交
    通管理處罰條例所列之違規事實，本質上為行政處分，係公
    務員基於職務上之權力，依法就特定之具體事件所為之具公
    法上效果之單方面行政行為，基於公務員為公法上行為具有
    公信力之原則，該行政行為當可被推定為真正，其據以依法
    處分之事實認定亦為正確無誤。從而，異議人前開未懸掛前
    車牌仍行駛之違規行為，堪可認定。
五、綜上所述，異議人確有於上揭時地駕車未懸掛已領有號牌之
    違規行為，且逾越應到案期限60日以上未到案聽候裁決，此
    有陳述書乙份可參，從而，原處分機關依道路交通管理處罰
    條例第12條第1項第7款、第2項及修正前違反道路交通管理
    事件統一裁罰基準表之規定，裁處異議人罰鍰8700元，並吊
    銷牌照，核無違誤，本件聲明異議為無理由，應予駁回。
六、據上論斷，應依道路交通案件處理辦法第19條，裁定如主文
    。
中    華    民    國    95    年    12    月    29    日
                  交通法庭法  官  鍾素鳳
以上正本證明與原本無異。
如不服本裁定，應於送達後5日內，向本院提出抗告狀。
                          書記官  陳鳳瀴
中    華    民    國    95    年    12    月    29    日


司法院資訊處製作；財團法人民間司法改革基金會備份。
